臺灣臺北地方法院刑事判決　　　　　100年度交簡上字第157號
上　訴　人　臺灣臺北地方法院檢察署檢察官
上　訴　人
即　被　告　賴玠汶
上列上訴人因被告過失傷害案件，不服本院中華民國100年8月8
日所為之100年度店交簡字第273號第一審簡易判決（聲請簡易判
決處刑書案號：100年度調偵字第698號），提起上訴，本院管轄
之第二審合議庭判決如下：
    主  文
上訴駁回。
賴玠汶緩刑貳年。
    事  實
一、賴玠汶於民國100年1月8日上午9時27分許，駕駛車牌號碼
    6N-6601號自小客車，自其位於新北市○○區○○路三段158
    巷5號3樓住處之地下室停車場駛出，擬左轉往新北市○○區
    ○○路方向行駛，原應注意轉彎車應讓直行車先行，而依當
    時日間自然光線、柏油路面無缺陷亦無障礙物、視距良好，
    並無不能注意之情，竟疏未注意而貿然左轉，適施美騎乘車
    牌號碼UYP-003號輕型機車沿北深路三段往萬福路方向行駛
    至上開地下室停車場出口，見狀煞閃不及，致賴玠汶所駕駛
    之前開車輛左前車頭撞擊施美騎乘之前開機車車頭，施美人
    車倒地，因而受有右側遠端尺橈骨骨折、胸挫傷、腦震盪等
    傷害。賴玠汶於有偵查權之機關或公務員發覺前，即主動向
    據報前來處理車禍之新北市政府警察局新店分局警員當場承
    認其為肇事者，並接受裁判。
二、案經施美訴由新北市政府警察局新店分局報請臺灣臺北地方
    法院檢察署檢察官偵查並聲請簡易判決處刑。
    理  由
壹、證據能力
  (一)按被告以外之人於審判外之陳述，雖不符刑事訴訟法第159
    條之1至第159條之4之規定，然經當事人於審判程序同意作
    為證據，法院審酌該言詞陳述或書面陳述作成時之情況，認
    為適當者，亦得為證據。而當事人、代理人或辯護人於法院
    調查證據時，知有第159條第1項不得為證據之情形，而未於
    言詞辯論終結前聲明異議者，視為有前項之同意，刑事訴訟
    法第159條之5第1項、第2項定有明文。本件檢察官、被告於
    本院審判程序時，就本判決所引用其他審判外之言詞或書面
    陳述，經本院當庭提示，檢察官、被告於本院言詞辯論終結
    前，均未對於其等之證據能力聲明異議，而視為同意該等證
    據具有證據能力，本院審酌該具有傳聞證據性質之證據，其
    取得過程並無瑕疵，與待證事實具有關聯性，證明力非明顯
    過低，以之作為證據係屬適當，認俱得為證據。
  (二)至於本判決所引用之非供述證據部分，與本案均有關連性，
    亦無證據證明係實施刑事訴訟程序之公務員以不法方式所取
    得，依刑事訴訟法第158條之4之反面解釋，當有證據能力，
    復於本院審理時，提示並告以要旨，使檢察官、被告充分表
    示意見，自得為證據使用。
一、訊據被告賴玠汶就上開犯罪事實坦承不諱，核與證人即告訴
    人施美指訴相符，復有道路交通事故現場圖1紙、道路交通
    事故調查報告表（一）、（二）各1紙、新北市政府警察局
    新店分局道路交通事故初步分析研判表1紙、新北市政府警
    察局新店分局道路交通事故肇事人自首情形記錄表1紙、新
    北市政府警察局新店分局道路交通事故當事人登記聯單1紙
    、汽車車籍查詢3紙、現場照片12幀及診斷證明書1紙等件（
    參見臺灣臺北地方法院檢察署100年度偵字第4268號卷第
    7-10、12-14、16-18、21-26頁）附卷為證。按汽車行駛至
    交岔路口，其行進、轉彎時，轉彎車應讓直行車先行，道路
    交通安全規則第102條第1項第7款定有明文，被告駕車自應
    遵守上開規定，而依當時日間自然光線、柏油路面無缺陷亦
    無障礙物、視距良好，有道路交通事故調查報告表（一）在
    卷為證（參見前揭偵卷第8頁），並無不能注意之情，竟疏
    未注意來往之直行車輛而貿然左轉，致騎乘機車之告訴人閃
    避未果，撞及被告汽車，堪認被告顯有過失，且其過失行為
    與告訴人受傷間具相當因果關係，是被告自白與事實相符，
    應係可採。本案事證明確，被告過失傷害犯行，洵堪認定，
    應依法論科。
二、核被告所為，係犯刑法第284條第1項前段過失傷害罪。原審
    認被告罪證明確，援引刑事訴訟法第449條第1項前段、第
    454條第2項，刑法第284條第1項前段、第62條前段、第41條
    第1項前段，刑法施行法第1條之1第1項、第2項前段，量處
    被告以拘役40日，並諭知易科罰金折算標準，其認事用法均
    無違誤，量刑亦屬妥適。被告上訴指摘原審量刑過重云云，
    及檢察官上訴意旨指摘原審量刑過輕等語，然按量刑係屬事
    實審法院得依職權自為裁量之事項，而原審量刑時既已依刑
    法第57條所定意旨審酌一切攸關量刑輕重因素，已如前述，
    當難認原審量刑有何違誤或失當之處，檢察官依據告訴人請
    求而以原審量過輕提起上訴，及被告以量刑過重為由提起上
    訴，均核無理由，應予駁回。惟審酌被告業於100年10月31
    日與告訴人成立和解，而取得告訴人諒解，有和解筆錄1紙
    附卷可稽，並經告訴人於本院陳述明確，有筆錄1份存卷為
    憑（參見本院卷100年10月31日審理筆錄第5頁）；且被告未
    曾因故意犯罪受有期徒刑以上刑之宣告，有臺灣高等法院被
    告前案紀錄表附卷足憑，復於本院審理時坦承犯行，依其智
    識程度，諒經此偵審程序當知警惕，信無再犯之虞，所宣告
    之刑以暫不執行為適當，爰依刑法第74條第1項第1款規定宣
    告緩刑2年，以勵自新。
據上論斷，依刑事訴訟法第455條之1第1項、第3項、第368條，
刑法第74條第1項第1款，判決如主文。
本案經檢察官陳鴻濤到庭執行職務。
中    華    民    國  100    年    11    月    21    日
                  刑事第三庭審判長法  官  何俏美
                                  法  官  姚水文
                                  法  官  江春瑩
以上正本證明與原本無異。
不得上訴。
                                  書記官  徐鶯尹
中    華    民    國   100    年    11    月    21    日